belarusian.aff
# çàãàäíû ëàä, çâàğîòíûÿ ôîğìû, "ñêàğà÷ıííå ãàëîñíàé"
flag *W:
   Ä Ó    > -Ó,ÇÜÑß         # çàáóäó > çàáóäçüñÿ &_imp._refl.
   Ä Ó    > -Ó,ÇÜÖÅÑß         #  >  &_imp._refl.
   [ÇÌÍÑ] Ó    > -Ó,ÜÑß    # ê³íó > ê³íüñÿ &_imp._refl.
   [ÇÌÍÑ] Ó    > -Ó,ÜÖÅÑß    #  >  &_imp._plur._refl.
   [ÆĞ×Ø] Ó    > -Ó,Ñß    # àáìàæó > àáìàæñÿ &_imp._refl.
   [ÆĞ×Ø] Ó    > -Ó,ÖÅÑß    #  >  &_imp._plur._refl.
   Ş    > -Ş,ÉÑß          # ãóëÿş > ãóëÿéñÿ &_imp._refl.
   Ş    > -Ş,ÉÖÅÑß          #  >  &_imp._plur._refl.
   [ÀÎÓ] Ö Ü    > -ÖÜ,ÉÑß    #  >  &_imp._refl.
   [ÀÎÓ] Ö Ü    > -ÖÜ,ÉÖÅÑß    #  >  &_imp._plur._refl.
   Ş Ñ ß    > -ŞÑß,ÉÑß        # íàïğàöóşñÿ > íàïğàöóéñÿ &_imp.
   Ş Ñ ß    > -ŞÑß,ÉÖÅÑß        #  >  &_imp.
   [ÀÅÎÓ] Ö Ö À    > -ÖÖÀ,ÉÑß  #  >  &_imp._refl.
   [İŞß] Ö Ö À    > -ÖÖÀ,ÉÑß   #  >  &_imp._refl.
   [ÀÅÎÓ] Ö Ö À    > -ÖÖÀ,ÉÖÅÑß  #  >  &_imp._plur._refl.
   [İŞß] Ö Ö À    > -ÖÖÀ,ÉÖÅÑß   #  >  &_imp._plur._refl.
   [ÇËÌ] ² Ö Ü    > -²ÖÜ,ÜÑß   #  >  &_imp.
   [ÍÑÖ] ² Ö Ü    > -²ÖÜ,ÜÑß   # çààõâîö³öü > çààõâîöüñÿ &_imp.
   [ÇËÌ] ² Ö Ü    > -²ÖÜ,ÜÖÅÑß   #  >  &_imp._plur.
   [ÍÑÖ] ² Ö Ü    > -²ÖÜ,ÜÖÅÑß   #  >  &_imp._plur.
   Â ² Ö Ü    > -Â²ÖÜ,¡Ñß       # ñëàâ³öü > ñëà¢ñÿ &_imp.
   Â ² Ö Ü    > -Â²ÖÜ,¡ÖÅÑß       #  >  &_imp._plur.
   [ÀÅÎ] ² Ö Ü    > -²ÖÜ,ÉÑß   # àñâî³öü > àñâîéñÿ &_imp.
   [ÀÅÎ] ² Ö Ü    > -²ÖÜ,ÉÖÅÑß   #  >  &_imp._plur.
   [ÆĞ×Ø] Û Ö Ü    > -ÛÖÜ,Ñß  # âàæûöü > âàæñÿ &_imp.
   [ÆĞ×Ø] Û Ö Ü    > -ÛÖÜ,ÖÅÑß  #  >  &_imp._plur.
   [ÇÍÑ] Å Ö Ü    > -ÅÖÜ,ÜÑß   # ¢ãëåäçåöü > ¢ãëåäçüñÿ &_imp.
   [ÇÍÑ] Å Ö Ü    > -ÅÖÜ,ÜÖÅÑß   #  >  &_imp._plur.
   ² Ö Ö À    > -²ÖÖÀ,ÜÑß       # àñìåë³ööà > àñìåëüñÿ &_imp._refl.
   ² Ö Ö À    > -²ÖÖÀ,ÜÖÅÑß       #  >  &_imp._plur._refl.
   Û Ö Ö À    > -ÛÖÖÀ,Ñß       # òóæûööà > òóæñÿ &_imp._refl.
   Û Ö Ö À    > -ÛÖÖÀ,ÖÅÑß       #  >  &_imp._plur._refl.

# çàãàäíû ëàä, ôîğìû ç ãàëîñíàé
flag *X:
   [ÁÂÇË] Ó    > -Ó,²Ñß    #  >  &_imp._refl.
   [ÌÍÏ] Ó    > -Ó,²Ñß     #  >  &_imp._refl.
   [ÑÔÖ] Ó    > -Ó,²Ñß     # íÿñó > íÿñ³ñÿ &_imp._refl.
   [ÁÂÇË] Ó    > -Ó,²ÖÅÑß    #  >  &_imp._plur._refl.
   [ÌÍÏ] Ó    > -Ó,²ÖÅÑß     #  >  &_imp._plur._refl.
   [ÑÔÖ] Ó    > -Ó,²ÖÅÑß     #  >  &_imp._plur._refl.
   [ÆĞ×Ø] Ó    > -Ó,ÛÑß    # áÿğó > áÿğûñÿ &_imp._refl.
   [ÆĞ×Ø] Ó    > -Ó,ÛÖÅÑß    #  >  &_imp._plur._refl.
   Ã Ó    > -ÃÓ,ÆÛÑß         #  >  &_imp._refl.
   Ã Ó    > -ÃÓ,ÆÛÖÅÑß         #  >  &_imp._plur._refl.
   Ä Ó    > -Ó,Ç²Ñß         # âÿäó > âÿäç³ñÿ &_imp._refl.
   Ä Ó    > -Ó,Ç²ÖÅÑß         #  >  &_imp._plur._refl.
   Ê Ó    > -ÊÓ,×ÛÑß         # ïÿêó > ïÿ÷ûñÿ &_imp._refl.
   Ê Ó    > -ÊÓ,×ÛÖÅÑß         #  >  &_imp._plur._refl.
   Ş    > -Ş,²Ñß          # ãàíş > ãàí³ñÿ &_imp._refl.
   Ş    > -Ş,²ÖÅÑß          #  >  &_imp._plur._refl.
   Ş Ñ ß    > -ŞÑß,²Ñß        # ¢ãàíşñÿ > ¢ãàí³ñÿ &_imp.
   Ş Ñ ß    > -ŞÑß,²ÖÅÑß        #  >  &_imp.
   Ó Ö Ö À    > -ÓÖÖÀ,²Ñß       # óñì³õíóööà > óñì³õí³ñÿ &_imp.
   Ó Ö Ö À    > -ÓÖÖÀ,²ÖÅÑß       #  >  &_imp.
   [ÆĞ×Ø] À Ö Ü    > -ÀÖÜ,ÛÑß  # ïàì÷àöü > ïàì÷ûñÿ &_imp.
   [ÆĞ×Ø] À Ö Ü    > -ÀÖÜ,ÛÖÅÑß  #  >  &_imp._plur.
   [ÌÏ] À Ö Ü    > -ÀÖÜ,²Ñß    # íàäëàìàöü > íàäëàì³ñÿ &_imp.
   [ÌÏ] À Ö Ü    > -ÀÖÜ,²ÖÅÑß    #  >  &_imp._plur.
   [²Û] Ö Ü    > -ÖÜ,Ñß       # óïı¢í³öü > óïı¢í³ñÿ &_imp.
   [²Û] Ö Ü    > -ÖÜ,ÖÅÑß     # âàğûöü > âàğûöåñÿ &_imp._plur.
   Å Ö Ü    > -ÅÖÜ,²Ñß        # âÿğöåöü > âÿğö³ñÿ &_imp.
   Å Ö Ü    > -ÅÖÜ,²ÖÅÑß        #  >  &_imp._plur.
   [²Û] Ö Ö À    > -ÖÖÀ,Ñß     # àïîìí³ööà > àïîìí³ñÿ &_imp._refl.
   [²Û] Ö Ö À    > -ÖÖÀ,ÖÅÑß    #  >  &_imp._plur._refl.
   Å Ö Ö À    > -ÅÖÖÀ,²Ñß       # çàãëÿäçåööà > çàãëÿäç³ñÿ &_imp._refl.
   Å Ö Ö À    > -ÅÖÖÀ,²ÖÅÑß       #  >  &_imp._plur._refl.
   [ÆĞ×Ø] À Ö Ö À    > -ÀÖÖÀ,ÛÑß # çàëÿæàööà > çàëÿæûñÿ &_imp._refl.
   [ÆĞ×Ø] À Ö Ö À    > -ÀÖÖÀ,ÛÖÅÑß #  >  &_imp._plur._refl.
   [ÌÏ] À Ö Ö À    > -ÀÖÖÀ,²Ñß   #  >  &_imp.
   [ÌÏ] À Ö Ö À    > -ÀÖÖÀ,²ÖÅÑß   #  >  &_imp._plur.

# òîëüê³ 3-ÿ àñîáà, àäç. ³ ìí. ë³ê, ² ³ ²² ñïğàæıííå
flag *Y:
   [ÀÅİß] Ö Ü    > -ÖÜ,Å   # áğûíÿöü > áğûíÿå &_3p._sing._pres.
   [ÀÅİß] Ö Ü    > -ÖÜ,ŞÖÜ   #  >  &_3p._plur._pres.
   [ÌÍ] Ó Ö Ü    > -ÓÖÜ,Å    # àäõëûíóöü > àäõëûíå &_3p._sing._pres.
   Ñ Ö ²    > -ÑÖ²,Å        # àäãí³ñö³ > àäãí³å &_3p._sing._pres.
   Ñ Ö ²    > -ÑÖ²,ŞÖÜ        #  >  &_3p._plur._pres.
   [ÀÅÎ] Ö Ö À    > -ÖÖÀ,ÅÖÖÀ   # àäáûâàööà > àäáûâàåööà &_3p._sing._refl._pres.
   [Óİß] Ö Ö À    > -ÖÖÀ,ÅÖÖÀ   #  >  &_3p._sing._refl._pres.
   [ÀÅÎ] Ö Ö À    > -ÖÖÀ,ŞÖÖÀ   #  >  &_3p._plur._refl._pres.
   [Óİß] Ö Ö À    > -ÖÖÀ,ŞÖÖÀ   #  >  &_3p._plur._refl._pres.
   ² Ö Ü    > -²ÖÜ,ßÖÜ        #  >  &_3p._plur._pres.
   Û Ö Ü    > -ÛÖÜ,ÀÖÜ        #  >  &_3p._plur._pres.
   ² Ö Ö À    > -²ÖÖÀ,ßÖÖÀ       #  >  &_3p._plur._pres._refl.
   Û Ö Ö À    > -ÛÖÖÀ,ÀÖÖÀ       #  >  &_3p._plur._pres._refl.

# Íàçíà÷ıííå ãıòàãà àô³êñà - óòâàğıííå çâàğîòíûõ äçååïğûñëî¢ÿ¢
# àëå ÷àñàì äîáğà ¢æûöü ³ ç äçåÿñëîâàì³
flag *Z:
   .    > Ñß          # âûãíó¢øû > âûãíó¢øûñÿ &_ger._refl.
